臺灣士林地方法院交通事件裁定　　　　96年度交聲字第1500號
原處分機關　臺北市交通事件裁決所
異　議　人
即受處分人　乙○○
上列受處分人因違反道路交通管理處罰條例案件，對於臺北市交
通事件裁決所民國96年11月6 日所為之處分（原處分案號：北市
裁二字第裁22-AEW271618號），聲明異議，本院裁定如下：
    主  文
異議駁回。
    理  由
一、按汽車駕駛人於行駛道路時，使用手持式行動電話進行撥接
    或通話者，處新臺幣（下同）3,000 元罰鍰，道路交通管理
    處罰條例第31條之1 第1 項定有明文。
二、原處分意旨略以：異議人即受處分人乙○○駕駛7T-003號營
    業一般小貨車，於民國96年10月8 日上午9 時15分，在臺北
    市○○路，經臺北市政府警察局內湖分局潭美派出所執勤員
    警攔停舉發「駕車撥接行動電話」之違規，依道路交通管理
    處罰條例第31條之1 第1 項規定，處罰鍰3,000 元。
三、異議意旨略以：異議人因工作需求，必須經常以電話與客戶
    聯絡，會常態性將電話握持在手上，但沒有撥接，請提出明
    確違規事物如照片，使異議人心服口服云云。
四、經查：
    (一)本件異議人乙○○於96年10月8 日上午9 時15分許，駕駛
      上開營業小貨車，行經臺北市○○路時，因駕車撥接行動
      電話，為臺北市政府警察局內湖分局潭美派出所警員攔停
      舉發之事實，有舉發通知單1 紙附卷可稽，並經證人即本
      件舉發之警員甲○○於本院調查時到庭證稱：當時伊騎乘
      警用機車穿著制服執行巡邏勤務，與受處分人同方向騎在
      他旁邊，看到受處分人有拿手機放在耳朵邊通話，但沒聽
      到受處分人說什麼。伊看到受處分人拿著手機放在耳朵邊
      ，嘴巴還在動，看到伊後就立即將手機放下。當時伊看到
      受處分人行為時就在他側面，中間沒有另外車道，當時有
      示意攔下受處分人，受處分人就遵從指示停車。幾乎伊看
      到受處分人通話時，受處分人也幾乎同時看到伊等語綦詳
      （見本院96年12月10日訊問筆錄第2 頁至第3 頁），可知
      證人甲○○係於騎乘警用機車巡邏時，發覺駕駛車輛在其
      旁邊之異議人使用手持式行動電話通話後，遂將異議人攔
      停等情甚為明確，參以證人所陳當時異議人駕車從其旁邊
      經過，其與異議人相距不遠，亦無何障礙阻擋其視線，以
      一般執勤員警之專業訓練而言，對於該等職務上事項之觀
      察程度自遠較一般人更為專注，其誤判之可能性極低，應
      無誤認異議人確係使用行動電話通話之可能。況且，證人
      甲○○為臺北市政府警察局內湖分局潭美派出所員警，其
      因執行巡邏勤務而至該地，與異議人素不相識，亦無仇怨
      ，復到庭具結擔保其所述之真實性，衡情要無甘冒偽證之
      重責而虛詞構陷異議人之理，其上開證詞應可採信。異議
      人雖辯稱其僅將手機拿在手上，並未撥接云云，然衡諸常
      理，倘果僅將手機拿於手上，並未撥接或通話，豈會持放
      耳際之處？謂無使用行動電話撥接或通話，孰人能信，是
      異議人上開所辯，應係卸責之詞，並非可採，其確有駕駛
      汽車行駛於道路時，使用手持式行動電話進行撥接或通話
      之違規事實，堪以認定。
    (二)至本件雖除證人甲○○之證詞外，無另以錄影或照相等方
      式所拍攝之違規錄影帶或照片為證，惟一般警員執行交通
      勤務，依法並未要求就本件違規使用手持式行動電話進行
      撥接或通話之事項，必須錄影或拍照存證，且因此等違規
      情事均發生於一剎那之間，除非於案發當時恰有預先錄影
      或擺設可供緊急照相之設備，否則要求值勤警員或舉發機
      關緊急錄影或照相，並須以此為證，顯於執行勤務之實況
      甚有困難。職是，本院審酌本件違規情形既已經證人即舉
      發員警甲○○於本院訊問時到庭具結以擔保其供述之真實
      性，且其所為證詞，並無違背一般經驗或論理法則之情形
      ，復業已清楚證述異議人駕駛前揭車輛，於上開時、地，
      確有使用手持式行動電話進行通話之交通違規情事，況且
      異議人亦無法舉出任何積極證據足以證明證人甲○○有任
      何誣陷或違法舉發之事實，自不能單以本件未錄影或拍照
      存證即否定異議人違規之事實，是異議人執此爭辯，並無
      足採。
五、綜上所述，異議人確有於前揭時、地，駕駛上開車輛於行駛
    道路時，使用手持式行動電話進行撥接或通話之違規行為，
    是原處分機關依道路交通管理處罰條例第31條之1 第1 項之
    規定，裁處異議人罰鍰3,000 元，核無違誤，本件異議人之
    異議為無理由，應予駁回。
中　　華　　民　　國　　96　　年　　12　　月　　31　　日
                  交通法庭法  官    許碧惠
以上正本證明與原本無異。
如不服本裁定，應於裁定送達後5 日內，向本院提出抗告狀。
                          書記官    徐仁豐
中　　華　　民　　國　　96　　年　　12　　月　　31　　日
